da: Pakningsmateriale for beskyttelsesbriller: Skum; Polyvinylklorid (PVC); Gummi; Silikone; Termoplastisk gummi (TPR); Andet
el: Υλικό φλάντζας προστατευτικών γυαλιών: Αφρώδες υλικό; Πολυβινυλοχλωρίδιο (PVC); Καουτσούκ; Σιλικόνη; Θερμοπλαστικό καουτσούκ (TPR); Άλλο
ru: Материал уплотнителя очков: Пеноматериал; Поливинилхлорид (ПВХ); Резина; Силикон; Термопластичная резина (ТПР); Другое
sl-SI: Material tesnila očal: Pena; Polivinilklorid (PVC); Guma; Silikon; Termoplastična guma (TPR); Drugo
th: วัสดุขอบยางของแว่นตา: โฟม; คลอไรด์โพลิไวนิล (PVC); ยาง; ซิลิโคน; ยางเทอร์โมพลาสติก (TPR); อื่นๆ
lt-LT: Akinių tarpinės medžiaga: Porolonas; Polivinilchloridas (PVC); Guma; Silikonas; Termoplastinė guma (TPR); Kita
hu: Védőszemüveg tömítés anyaga: Szivacs; Poli-vinil-klorid (PVC); Gumi; Szilikon; Termoplasztikus gumi (TPR); Egyéb
de: Material der Schutzbrillendichtung: Schaumstoff; Polyvinylchlorid (PVC); Gummi; Silikon; Thermoplastischer Kautschuk (TPR); Andere
fr: Matériau du joint des lunettes de protection: Mousse; Polychlorure de vinyle (PVC); Caoutchouc; Silicone; Caoutchouc thermoplastique (TPR); Autre
fi: Suojalasien tiivistemateriaali: Vaahtomuovi; Polyvinyylikloridi (PVC); Kumi; Silikoni; Termoplastinen kumi (TPR); Muu
es: Material de la junta de las gafas: Espuma; Cloruro de polivinilo (PVC); Caucho; Silicona; Caucho termoplástico (TPR); Otro
cs: Materiál těsnění brýlí: Pěna; Polyvinylchlorid (PVC); Guma; Silikon; Termoplastická guma (TPR); Ostatní
hr-HR: Materijal za brtvu za naočale: Pjena; Polivinilklorid (PVC); Guma; Silikon; Termoplastična guma (TPR); Ostalo
zh-TW: 護目鏡密封墊材質: 泡棉; 聚氯乙烯 (PVC); 橡膠; 矽膠; 熱塑性橡膠 (TPR); 其他
sv: Material för skyddsglasögonspackning: Skum; Polyvinylklorid (PVC); Gummi; Silikon; Termoplastiskt gummi (TPR); Annat
sk-SK: Materiál tesnenia ochranných okuliarov: Pena; Polyvinylchlorid (PVC); Guma; Silikón; Termoplastická guma (TPR); Iné
pt-PT: Material da junta dos óculos: Espuma; Cloruro de polivinilo (PVC); Borracha; Silicone; Borracha termoplástica (TPR); Outro
nl: Bril afdichtingsmateriaal: Schuim; Polyvinylchloride (PVC); Rubber; Siliconen; Thermoplastisch rubber (TPR); Anders
pl: Materiał uszczelki gogli: Pianka; Chlorek poliwinylu (PVC); Guma; Silikon; Guma termoplastyczna (TPR); Inne
bg-BG: Материал на уплътнението на предпазните очила: Пяна; Поливинилхлорид (PVC); Гума; Силикон; Термопластична гума (TPR); Друго
pt-BR: Material da junta dos óculos: Espuma; Cloreto de polivinilo (PVC); Borracha; Silicone; Borracha termoplástica (TR); Outro
vi: Chất liệu gioăng kính bảo hộ: Xốp; Polyvinyl chloride (PVC); Cao su; Silicone; Cao su nhiệt dẻo (TPR); Khác
it: Materiale della guarnizione della maschera: Schiuma; Cloruro di polivinile (PVC); Gomma; Silicone; Gomma termoplastica (TPR); Altro
ja: ゴーグルガスケット素材: フォーム; ポリ塩化ビニル (PVC); ゴム; シリコン; 熱可塑性ゴム (TPR); その他
en: Goggle gasket material: Foam; Polyvinyl chloride (PVC); Rubber; Silicone; Thermoplastic rubber (TPR); Other
tr: Gözlük conta malzemesi: Köpük; Polivinil klorür (PVC); Kauçuk; Silikon; Termoplastik kauçuk (TPR); Diğer
ko: 고글 개스킷 재질: 폼; 폴리염화비닐(PVC); 고무; 실리콘; 열가소성 고무(TPR); 기타
nb: Materiale for beskyttelsesbrillepakning: Skum; Polyvinylklorid (PVC); Gummi; Silikon; Termoplastisk gummi (TPR); Annet
zh-CN: 护目镜密封件材质: 泡棉; 聚氯乙烯 (PVC); 橡胶; 硅胶; 热塑性橡胶 (TPR); 其他
ro-RO: Materialul garniturii ochelarilor de protecție: Spumă; Policlorură de vinil (PVC); Cauciuc; Silicon; Cauciuc termoplastic (TPR); Altele